【裁判字號】    89,交訴,99
【裁判日期】    890914
【裁判案由】    過失致死
【裁判全文】
台灣新竹地方法院刑事判決                          八十九年度交訴字第九九號
    公  訴  人  台灣新竹地方法院檢察署檢察官
    被      告  乙○○
右列被告因過失致死案件，經檢察官提起公訴（八十九年度偵字第三五一七號），本
院判決如左：
    主  文
乙○○因過失致人於死，處有期徒刑捌月，緩刑年。
    事  實
一、乙○○於民國八十九年五月二十八日上午九時四十七分許，因飲用酒類後呼氣酒
    精濃度已達○‧三六ｍｇ／Ｌ之酒醉程度，竟仍駕駛車牌號碼為ＩＣ─一七五九
    號自用小客車，搭載友人麥惠婷，沿新竹市○○路由北往南方向直行，途至北大
    路四一七號附近時，應注意汽車行駛時，駕駛人應注意車前狀況，並隨時採取必
    要之安全措施，且依當時情形，並無不能注意之情形，竟疏未注意，適有行人李
    維嶽由乙○○所駕駛之自用小客車之左側對向車道橫越北大路，因而乙○○所駕
    駛之自用小客車撞擊李維嶽，致李維嶽受有右額部有擦挫傷三╳十二公分、右臉
    部有擦挫傷五╳十公分、眼部有紫色腫脹、右頂部後方有擦挫傷五╳五公分、右
    背部外側有有擦挫傷六╳二十六公分、左手手腕有瘀血現象十╳十四公分、右大
    腿外側上緣有擦傷二╳三公分、右小腿正面有紅色腫脹十一╳十四公分、右小腿
    骨折、左大腿正面有擦傷二╳三公分、左膝部正面有擦傷二╳三公分、左小腿正
    面下緣有擦挫傷六╳六公分、左右足背內側各有一處擦傷分別為二╳三公分、三
    ╳三公分之傷害，經送往新竹市南門醫院急救後延至八十九年五月二十八日十三
    時二十五分許不治死亡，而乙○○於本件車禍發生後，在未被有偵查犯罪職權之
    機關或公務員查知其為犯人前，即主動打電話向警方報案，並自承犯罪及表示願
    受裁判之意。
二、案經新竹市警察局第一分局報請台灣新竹地方法院檢察署檢察官相驗後自動檢舉
    偵查起訴。
    理  由
一、訊據被告乙○○對於在前揭時間、地點，於飲用酒類之後駕駛車牌號碼ＩＣ─一
    七五九號自用小客車，疏未注意車前狀況之注意義務，因而撞擊行人李維嶽送醫
    後不治死亡之事實，坦承不諱，核與證人麥惠婷證述之情形相符，以及被害人李
    維嶽之子甲○○陳述之情節相符；次按：汽車行駛時，駕駛人應注意車前狀況，
    並隨時採取必要之安全措施，道路交通安全規則第九十四條第三項分別定有明文
    ，而被告既為領有駕駛執照之駕駛人且駕駛車輛上路行駛，理當注意前揭規定；
    況肇事當時天候晴、光線為日間自然光線、道路為市區道路○路面乾燥無缺陷、
    無障礙物視距良好等情，亦有道路交通事故調查報告表在卷可稽（台灣新竹地方
    法院檢察署八十九年度相字第二九九號卷第十三頁參見），是依照當時之情形，
    被告並無不能注意之情事；職是之故，本件被告駕駛車輛應注意車前狀況，並隨
    時採取必要之安全措施，能注意，而疏未注意遵守上開交通安全規則之規定，則
    其對於本件肇事顯有過失責任甚明；而被害人李維嶽確因本件車禍受有右額部有
    擦挫傷三╳十二公分、右臉部有擦挫傷五╳十公分、眼部有紫色腫脹、右頂部後
    方有擦挫傷五╳五公分、右背部外側有有擦挫傷六╳二十六公分、左手手腕有瘀
    血現象十╳十四公分、右大腿外側上緣有擦傷二╳三公分、右小腿正面有紅色腫
    脹十一╳十四公分、右小腿骨折、左大腿正面有擦傷二╳三公分、左膝部正面有
    擦傷二╳三公分、左小腿正面下緣有擦挫傷六╳六公分、左右足背內側各有一處
    擦傷分別為二╳三公分、三╳三公分之傷害，經送往新竹市南門醫院急救後延至
    八十九年五月二十八日十三時二十五分許不治死亡等情，亦經台灣新竹地方法院
    檢察署檢察官督同法醫師相驗屬實，製有勘驗筆錄、相驗屍體證明書及驗斷書各
    一份附卷可憑（前揭偵卷第十五頁、第十九頁、第二十頁以下參見），是被告之
    過失行為與被害人之死亡結果間，有相當因果關係，應堪認定；另被告於本件車
    禍後經警檢驗結果發現被告呼氣酒精濃度已達○‧三六ｍｇ／Ｌ，有序號000
    0000Ｄ號呼氣酒精濃度測試表在卷可稽（前揭偵卷第十四頁參見），是顯然
    已達酒醉之程度，應堪認定；此外，並有現場照片九幀在卷足資佐證，是本件事
    證已臻明確，被告過失致死犯行，堪予認定。
二、核被告所為，係犯刑法第二百七十六條第一項過失致死罪。查被告於本件車禍發
    生後，在未被有偵查犯罪職權之機關或公務員查知其為犯人前，即主動打電話向
    警方報案，並自承犯罪及表示願受裁判之意等情，業據被告於警訊時及偵查中供
    述明確，是被告該行為符合自首之要件，應依刑法第六十二條前段之規定減輕其
    刑。又被告酒醉駕車，因而致人死亡，依法應負刑事責任，應依道路交通管理處
    罰條例第八十六條第一項之規定，加重其刑，並先加後減之。爰審酌被告素行良
    好、過失之程度、以及事後與被害人家屬達成民事和解，有和解書一紙在卷可稽
    等一切情狀，量處如主文所示之刑。末查：被告前未曾受有期徒刑以上刑之宣告
    等情，此有台灣新竹地方法院檢察署刑案資料查註紀錄表以及台灣高等法院被告
    全國前案紀錄表各一份附卷可稽，且其已與被害人家屬達成和解，已如前述，犯
    後頗具悔悟，其因過失行為，偶罹刑典，諒經此偵審科刑宣告之教訓，當已足資
    促使其有所警惕而無再犯之虞，本院因認前所宣告之刑，以暫不執行為適當，爰
    併予宣告緩刑三年，以啟自新。
三、據上論斷，應依刑事訴訟法第二百九十九條第一項前段，道路交通管理處罰條例
    第八十六條第一項，刑法第二百七十六條第一項、第六十二條前段、第七十四條
    第一款，罰金罰鍰提高標準條例第一條前段，判決如主文。
本案經檢察官羅雪梅到庭執行職務。
中      華      民      國    八十九    年      九      月     十四     日
                               台灣新竹地方法院交通法庭
                                   法  官  蘇  嘉  豐
右正本證明與原本無異。
如不服本判決，應於判決送達後十日內向本院提出上訴狀( 應附繕本 )，上訴於
臺灣高等法院。
                                   書記官    賴  寶  合
中      華      民      國    八十九    年      九      月     十四     日
附錄論罪法條：
刑法第二百七十六條第一項：
因過失致人於死者，處二年以下有期徒刑，拘役或二千元以下罰金。


司法院資訊處製作；財團法人民間司法改革基金會備份。
